EMANUEL HENRIQUE - DESENVOLVEDOR FULLSTACK

Telefone: (34) 99926-8588

Email: emanueldotnet@gmail.com

Meu Portfólio: https://portfolio-two-mocha-24.vercel.app
Meu Blog de C#/.NET: https://medium.com/@emanueldotnet

Meu Linkedin: https://www.linkedin.com/in/emanuel-henrique-5307b6144/

treinando novos desenvolvedores e participando de reuniões com os clientes

PERFIL

Com 20 anos, sou uma pessoa proativa, de fácil relacionamento e excelente no trabalho em equipe.

Tenho experiência com desenvolvimento e manutenção de aplicações web, possuindo atuação em 3 projetos de grande porte e tendo mais de 10 projetos pessoais publicados na internet, tendo bastante interesse nas linguagens C# e Java Além disso, auxilio a equipe analisando demandas, testando implementações,

FORMAÇÃO

- Universidade Federal de Uberlândia: Graduando em Sistemas de Informação 6º Período
- Técnico em Mecânica Industrial: SENAI

EXPERIÊNCIA PROFISSIONAL

Analista e Desenvolvedor Full Stack III - 08/2023 - atual

Análise de requisitos e estipulação de prazos; manutenção, correção e desenvolvimento em aplicações C#/.NET; Modelagem, manutentenção, e análise em Bancos de Dados Relacionais (MySQL), otimização de consultas SQL, Criação de Procedimentos armazenados (Store Procedures); Integração de aplicações com Apis Externas para emissão de Nota Fiscal; Deploy e ajustes em servidores de Produção/Homologação; Reuniões de alinhamento com cliente; Treinamento e suporte para novos desenvolvedores

Analista e Desenvolvedor Web Full Stack II - WCore - 04/2023 - 08/2023

Responsável por todas as implementações e pela manutenção em Sistema Web de Gerenciamento de PetShops: Modelagem, manutenção e análise em bancos de dados relacionais (MySQL); desenvolvimento, suporte e implementação de regras de negócio de alta complexidade utilizando C#/.NET; Aplicação de layout responsivo no Frontend com Bootstrap; Deploy de projeto em Homologação/Produção; Reuniões com cliente; otimização de telas; criação de componentes com Javascript e resolução de problemas de modo geral

Analista e Desenvolvedor Web Full Stack I - WCore - 11/2022 - 04/2023

Responsável pelas migração de aplicações Python entre servidores Linux; Desenvolvimento de novas features em Sistema de Pedidos para restaurantes: utilizando C#/.NET; Modelagem, Consultas, Backups/Restore em Bancos de dados relacionais (Postgres); Desenvolvimento Frontend;

Universidade Federal De Uberlândia - Sistemas de Informação

- Introdução à Lógica para programação, Algoritmos e Estruturas de Dados(Pilhas, Filas e Grafos) usando a linguagem C e C++
- Desenvolvimento de aplicação JAVA para agência de viagens
- Desenvolvimento de sites e resolução de problemas Web com Html, Css, Bootstrap, JavaScript, PHP e Java
- Desenvolvimento de sistema de Banco de Dados Relacional para revendedora de veículos
- Resolução de problemas e desenvolvimento de projetos usando os 4 principais paradigmas de programação: Procedimental com C, Funcional com Haskell, Lógico com Prolog e Orientação à Objetos com JAVA
- Manutenção e entendimento de sistemas operacionais usando Linux

HABILIDADES

- Banco de Dados Relacionais: Postgres, MySql, Sql, Store Procedures
- Ecossistema .NET: C#, AspNet MVC, AspNet Razor Pages, LINQ, Entity Framework, Hubs
- Ecossistema Java: Conceitos de Orientação à Objetos e Fundamentos da Linguagem, RMI, Threads, JUnit, JFrame, Spring
- · Versionamento: Git, GitHub e GitLab
- Web: HTML, Css, Bootstrap, JQuery, React, AngularJS
- Outros: Linux, NodeJS, TypeScript, JWT, JSON
- Metodologias Ágeis: Scrum

ATUAÇÕES EXTRA-CURRICULARES

- Maratona de Programação UFU 2024
- Projeto Trainee em Desenvolvimento Full-Stack 01/2022 11/2022
- SENAI: atuação com programação CNC, Solid Works, Excel Básico

PRINCIPAIS CURSOS E CERTIFICAÇÕES

- Programação Orientada à Objetos com Java 120 horas Universidade Federal de Uberlândia
- Banco de Dados 2023 120 horas Universidade Federal de Uberlândia
- React e TypeScript 2022 100 horas RocketSeat
- Node e TypeScript 2022 100 horas RocketSeat
- Desenvolvimento Web 2022 60 horas Universidade Federal de Uberlândia
- HTML5 E CSS3 2022 40 horas Curso em Vídeo
- JavaScript 2022 40 horas Curso em Vídeo

IDIOMAS

- Português Nativo
- Inglês Técnico

PROJETOS PESSOAIS: CLIQUE AQUI PARA VER MEUS PROJETOS

MEU BLOG: CLIQUE AQUI PARA VER MEU BLOG